【裁判字號】    95,交抗,211
【裁判日期】    950327
【裁判案由】    違反道路交通管理處罰條例
【裁判全文】
臺灣高等法院交通事件裁定             95年度交抗字第211號
抗  告  人
即受處分人  甲○○
上列抗告人因違反道路交通管理處罰條例案件，不服臺灣臺北地
方法院94年度交聲字第1263號，中華民國95年1 月23日裁定，提
起抗告，本院裁定如下：
    主  文
抗告駁回。
    理  由
一、按道路交通管理處罰條例及道路交通安全規則所稱之「汽車
    」，依道路交通管理處罰條例第三條第八款及道路交通安全
    規則第二條第一項第一款之規定，包括「機器腳踏車」在內
    。又行車前應注意照後鏡須詳細檢查確實有效；汽車照後鏡
    設備不全或損壞不予修復者，處汽車所有人新臺幣九百元以
    上一千八百元以下罰鍰，並應責令改正。道路交通安全規則
    第八十九條第一項第一款、道路交通管理處罰條例第十六條
    第一項第二款、第二項定有明定。
二、抗告人即受處分人甲○○騎乘車牌號碼GIF-六五六號重型機
    車，於民國九十四年九月二十九日上午八時十二分許，在臺
    北市○○路○段與光復南路口，因受處分人機車照後鏡損壞
    未予修復，適為臺北市政府警察局信義分局交通分隊員警洪
    順耀發現，乃以受處分人有違反道路交通管理處罰條例第十
    六條第一項第二款之違規行為，掣單舉發。受處分人於九十
    四年十月十二日向原處分機關申訴，經原處分機關請舉發單
    位調查結果，仍認受處分人確有前述違規行為，原處分機關
    乃於九十四年十一月二十四日，依上開之規定，裁處受處分
    人罰鍰九百元。
三、抗告意旨略以：抗告人並非不修復照後鏡，只是甫斷裂不及
    修理，而抗告人因本案來回請假奔波申訴等，早已逾罰鍰費
    用，抗告人僅訴求公道，若員警為業績壓力隨意開單，何來
    正義云云。
四、經查：抗告人駕駛前揭重型機車，於上開時地，經臺北市政
    府警察局信義分局員警攔查，發現該機車有照後鏡損壞未予
    修復之事實，為其所不爭執，並有台北市政府警察局掌電字
    第AIL三○九五五八號舉發違反道路交通管理事件通知單一
    紙附卷可稽。雖抗告人以前揭情詞置辯，惟觀諸卷附抗告人
    之陳述書所陳稱，因機車行尚未營業，無法維修等語（原審
    卷十四頁），則抗告人即應待機車行開店營業，將照後鏡修
    復後始為騎乘，以維行車安全；抗告人於明知機車照後鏡損
    壞之情形下仍逕行騎乘上路，揆諸首揭規定，該等狀態自已
    構成違規行為甚明。至其餘抗告所辯情節，均無法解免其違
    規行為之處罰。
五、原審法院因而認抗告人確有照後鏡損壞不予修復之違規行為
    ，原處分機關依前揭規定，裁處抗告人罰鍰九百元，核無違
    誤，而駁回抗告人異議之聲明，經核並無不合。抗告人之抗
    告為無理由，應予駁回。
據上論結，應依道路交通管理處罰條例第八十九條、道路交通案
件處理辦法第二十六條、刑事訴訟法第四百十二條，裁定如主文
。
中    華    民    國    95    年    3    月    27    日
                  交通法庭審判長法  官  溫耀源
                                法  官  邱同印
                                法  官  段景榕
以上正本證明與原本無異。
不得再抗告。
                                書記官  陳靜姿
中    華    民    國    95    年    3     月    27    日


司法院資訊處製作；財團法人民間司法改革基金會備份。
